【裁判字號】    89,訴,3731
【裁判日期】    891005
【裁判案由】    清償借款
【裁判全文】
臺灣臺北地方法院民事判決  八十九年度訴字第三七三一號
    原      告  聯邦商業銀行股份有限公司
    法定代理人  戊○○
    訴訟代理人  丁○○
    被      告  丙○○
                甲○○
                              .
    兼  共  同
    訴訟代理人  乙○○        .
右當事人間請求清償借款事件，本院判決如左：
    主    文
被告應連帶給付原告新台幣陸拾陸萬元，及自民國八十七年一月十五日起至清償日止
，按年息百分之十八計算之利息，並自民國八十七年二月十五日起至清償日止，逾期
在六個月以內者，按上開利率百分之十，逾期超過六個月者，按上開利率百分之二十
計算之違約金。
訴訟費用由被告連帶負擔。
    事    實
甲、原告方面：
一、聲明：如主文第一項所示。
二、陳述：被告乙○○邀同其餘被告為連帶保證人，於民國八十七年一月十四日向原
    告借用新台幣（下同）六十六萬元，期限三年，約定利息按年息百分之十八計算
    ，按月平均攤還，遲延繳納時，即喪失期限利益，視為全部到期，除仍按上開利
    率計息外，逾期清償在六個月以內者，按上開利率百分之十，超過六個月者，按
    上開利率百分之二十計付違約金。詎被告乙○○借款後，自八十七年一月十五日
    起即未依約攤還本息，屢經催討，置之不理，依約債務視為全部到期，尚積欠本
    金六十六萬元及利息、違約金迄未清償，依法被告應負連帶清償責任，為此提起
    本件訴訟。
三、證據：提出借款契約書影本一件、匯款通知單影本一件、汽車新領牌照登記書一
    件為證。
乙、被告方面：
一、聲明：駁回原告之訴。
二、陳述：對於原告主張借款、連帶保證之事實沒意見，惟辯稱：伊係經由原告公司
    職員介紹向他人買車而向原告借款，惟原告將款項匯入伊指定之元隆汽車股份有
    限公司帳戶後，卻遭原告公司職員與他人聯合冒領盜用，實際伊並未領到該筆款
    項亦未拿到車，伊業已告訴那些人詐欺。
    理    由
一、原告起訴主張：被告乙○○邀同其餘被告為連帶保證人，於八十七年一月十四日
    向原告借用六十六萬元，約定期限三年，利息按年息百分之十八計算，上開借款
    已屆清償期，尚有本金六十六萬元及利息、違約金未獲清償，爰依消費借貸及連
    帶保證之法律關係，求為判決如聲明所示。
    被告自認有借款及擔任連帶保證人，惟以：伊係經由原告公司職員介紹向他人買
    車而向原告借款，惟原告將款項匯入伊指定之元隆汽車股份有限公司帳戶後，卻
    遭原告公司職員與他人聯合冒領盜用，實際伊並未領到該筆款項亦未拿到車，伊
    業已告訴那些人詐欺等語，資為抗辯。
二、查原告主張被告乙○○邀同其餘被告為連帶保證人，於八十七年一月十四日向原
    告借用六十六萬元，期限三年，約定利息按年息百分之十八計算，按月平均攤還
    ，遲延繳納時，即喪失期限利益，視為全部到期，除仍按上開利率計息外，逾期
    清償在六個月以內者，按上開利率百分之十，超過六個月者，按上開利率百分之
    二十計付違約金。詎被告乙○○借款後，自八十七年一月十五日起即未依約攤還
    本息，依約債務視為全部到期，尚有本金六十六萬元及利息、違約金未獲清償等
    事實，業據提出與其所述相符之借款契約書、匯款通知單等件為證，復為被告所
    不爭，堪信為真實。
三、按消費借貸之借用人應於約定期限內，返還與借用物種類、品質、數量相同之物
    ，民法第四百七十八條前段定有明文。又保證債務之所謂連帶，係指保證人與主
    債務人負同一債務，對於債權人各負全部給付之責任者而言（最高法院四十五年
    臺上字第一四二六號判例參照）。本件被告既於借款契約書簽名蓋章為借款人或
    連帶保證人，且原告依借款契約書第二條第二款約定於八十七年一月十四日將借
    款金額如數撥付被告乙○○指定之元隆股份有限公司帳戶內（華南銀行桃園分行
    ，帳號：000000000000），兩造借款契約已然成立，被告自應依約
    履行義務，惟如前所述，被告乙○○既未依約清償系爭借款本息，依兩造約定，
    系爭借款債務視為全部到期，就尚欠本金、利息及違約金，其自應負返還責任，
    被告丙○○、甲○○為連帶保證人，依法應負連帶清償責任。至於被告抗辯原告
    匯入元隆汽車有限公司帳戶之借款遭他人冒領或受他人詐欺云云，縱然屬實，亦
    是被告應否向該他人求償之問題，尚難解免被告向原告借款依法應負償還之責。
四、從而，原告本於消費借貸及連帶保證之法律關係，請求被告連帶給付六十六萬元
    ，及自民國八十七年一月十五日起至清償日止，按年息百分之十八計算之利息，
    並自民國八十七年二月十五日起至清償日止，逾期在六個月以內者，按上開利率
    百分之十，逾期超過六個月者，按上開利率百分之二十計算之違約金，依法即無
    不合，應予准許。
五、結論：本件原告之訴為有理由，依民事訴訟法第八十五條第二項，判決如主文。
中      華      民      國    八十九    年      十      月      五      日
                                            民事第二庭法      官  曾部倫
右為正本係照原本作成。
如對本判決上訴，須於判決送達後廿日內向本院提出上訴狀。
中      華      民      國    八十九    年      十      月      五      日
                                                      法院書記官  柯月英


司法院資訊處製作；財團法人民間司法改革基金會備份。
